【裁判字號】    95,上易,473
【裁判日期】    950421
【裁判案由】    傷害等
【裁判全文】
臺灣高等法院刑事判決                 95年度上易字第473號
上  訴  人  臺灣板橋地方法院檢察署檢察官
被      告  丙○○
上列上訴人，因被告傷害等案件，不服臺灣板橋地方法院，94年
度易字第1701號，中華民國95年1月27日第一審判決（起訴案號
：臺灣板橋地方法院檢察署94年度偵字第16996號），提起上訴
，本院判決如下：
    主  文
原判決撤銷。
丙○○傷害人之身體，處拘役伍拾日。如易科罰金以佰元折算
壹日。
    事  實
一、丙○○於民國94年11月20日21時30分許，在臺北縣永和市○○路100號前，公眾得出入之場所，見在該處路邊排隊向攤
    販購買鹽酥雞之乙○○與甲○○夫妻二人，狀甚親熱，於乙○○夫婦離去之際向林吳二人同時辱稱：你們太親密，幹你
    娘云云。乙○○夫婦未予置理，牽車準備離去，丙○○進而
    旋即基於傷害之犯意，同時毆打乙○○、甲○○，致乙○○
    受有左側第五手指挫傷合併擦傷之傷害，甲○○則受有左側
    臉挫傷之傷害後，丙○○隨即騎乘車號RLZ─436號之機車（
    車主為丙○○之父藍成家）逃逸；乙○○、甲○○提供上開
    車號與警方追查，始悉丙○○為上開行為人。
二、案經乙○○、甲○○訴由台北縣政府警察局永和分局報請臺
    灣板橋地方法院檢察署檢察官偵查起訴。
    理  由
一、訊據被告丙○○固坦認上開機車為其父所有，而交由其所騎
    用，惟矢口否認有上開犯行，辯稱上開時間其並未至該處，
    自不可能辱罵、毆打告訴人，告訴人對之提起告訴，其甚覺
    莫名其妙云云。經查被告有上開辱罵及毆打告訴人犯行，迭
    據告訴人乙○○、甲○○於警訊、偵查、原審及本院審理時
    指訴綦詳。甲○○於原審審理時以證人身份結證略稱：其與
    乙○○在現場買鹽酥雞，要走的時候被告突然對我們罵髒話
    、三字經，我們沒有理他，我們牽車要離開時，被告就衝過
    來打我們，乙○○說要打電話報警，他看到我們在打電話報
    警，就騎機車跑了。…我有記下他的車號，被告身高比我高
    ，我在警訊中說被告身高160公分，是我大概判斷的，我們
    受傷是被告造成的等語。告訴人乙○○於原審結證略稱：我
    們買鹽酥雞時被告也在現場，被告質問我們為何要那麼親密
    ，並罵我們三字經，隨後被告就出拳毆打我們，當時我就要
    打電話報警，被告看到我在打電話就騎機車離開，甲○○就
    大聲喊你不要走，我就記下他的車號，…後來警察打電話給
    我們要我們去指認，我們去指認被告就是當初傷害我們的人
    。綜合證人乙○○、甲○○的證言互核，並無不符之處，證
    人二人雖皆為被害人且為夫妻關係，惟其既為目擊證人，就
    被害經過所為之證述，已具結擔保其真正，非不得據為不利
    被告之證據。告訴人夫婦被毆後，隨即報警處理，並至天主
    教耕莘醫院永和分院治療，其所受傷害，並有該醫院出具之
    診斷證明書二紙附卷可稽，具見告訴人所述並非憑空誣指。
    按被告並不否認其係騎用RLZ─436號機車，該機車為被告之
    父藍成家所有，有卷附該機車車籍作業系統─查詢認可資料
    乙份可按（偵查卷第32頁），該機車車號前面RLZ三英文字
    母並無排列之關聯性，連同阿拉伯字436號並非一般人得以
    憑空任意指出並與加害人相對應者，告訴人及被告均一再陳
    稱互不認識，本件應係被告確實騎該機車至現場，而被告訴
    人記下車號，報警循線查獲所有人藍成家，再查到使用人為
    被告，應無可疑。告訴人乙○○於本院審理時猶指稱可以確
    定毆打我們、辱罵我們的就是被告，我沒有誤認。告訴人甲○○於本院審理時陳稱確定是庭上的被告罵我們、毆打我們
    。被告辯稱未到現場，未為辱罵及毆打告訴人之行為云云，
    顯與事實不符，難以採信。本件事證明確，應予依法論科。
二、核被告所為，其辱罵甲○○，係犯刑法第309條之公然侮辱
    罪（乙○○於偵查中表示只告傷害，偵查卷第49頁），其傷
    害甲○○、乙○○係犯同法第277條第1項之傷害罪。被告同
    時傷害告訴人二人，係想像競合犯，應從一重處斷。被告所
    犯公然侮辱及傷害二罪，有方法結果之牽連關係，應從一重
    之傷害罪處斷。
三、原審未能詳查，遽以告訴人所指被告身高與被告確實身高不
    相符合，告訴人指認被告頭髮微禿，難認精確，且將被告車
    牌號碼記於腦中，有可能誤認等，而為被告無罪之判決，竟
    置告訴人之確切指認於不顧，其證據之取捨，難謂適法。檢
    察官上訴，執此指摘原判決不當，核有理由，自應由本院將
    原判決予以撤銷改判。爰審酌被告犯罪之動機、手段及犯罪
    所生損害，暨犯罪後猶一再否認等一切情狀，量處拘役伍拾
    日，並諭知易科罰金之折算標準以佰元折算壹日，示懲。
據上論斷，應依刑事訴訟法第369條第1項前段、第364條、第299
條第1項前段，刑法第55條、第309條、第277條第1項、第41條第
1項前段，罰金罰鍰提高標準條例第1條前段、第2條，判決如主
文。
本案經檢察官蔡薰慧到庭執行職務。
中    華    民    國    95    年    4     月    21    日
                  刑事第十二庭審判長法  官  蔡永昌
                                    法  官  張正亞
                                    法  官  陳榮和
以上正本證明與原本無異。
不得上訴。
                                    書記官  劉麗芬
中    華    民    國    95    年    4     月    25    日
附錄：本案論罪科刑法條全文
中華民國刑法第277條第1項
(普通傷害罪)
傷害人之身體或健康者，處 3 年以下有期徒刑、拘役或 1 千元
以下罰金。
犯前項之罪因而致人於死者，處無期徒刑或 7 年以上有期徒刑；
致重傷者，處 3 年以上 10 年以下有期徒刑。


司法院資訊處製作；財團法人民間司法改革基金會備份。
